src/fst/morphology/affixes/inflections-verbs-IV.lexc
LEXICON XIiX2 !!= * @CODE@ 
+GALUAQ+Der/vn:%>%TRUNCraluaq Z2aqZ ;
+LLAATAA+Der/vn+Sem/Time:%>%TRUNCllaataa part ; !PL 20180223
+NIAQ+Der/vn:%>niaq Z1Zmorf ;
+NIARIUTAA+Der/vn+Sem/Time:%>niariutaa part ; !PL 20180223
+NIUTAA+Der/vn+Sem/Time:%>niutaa part ; !PL 20180223
+NIKUQ+Der/vn:%>nikoq Z1Zmorf ;
+NIQ+Der/vn+N+Abs+Sg+Gram/Comp:%>neq K ;
+NIQ@C.Num@+Der/vn:%>neq@C.Num@ Z2Zmorf ; !PL20200528 fordi vi også behøver POSSESSUM3, der ikke er Orth/Alt
+NIRPAAQ@C.Num@+Der/vn:%>nerpaaq@C.Num@ Z1Zmorf ; !C aht. ikinnerpaamik
+NIRPAAQ+Der/vn+U+Der/nv:%>nerpaa IV_voq ; !NB undtagelsesvist medtaget paa dette sted for at faa baade nerpaavoq og nerpaajuvoq
+NIRPAAQ+Der/vn+U+Der/nv:%>nerpaaju IV_voq ; !NB undtagelsesvist medtaget paa dette sted for at faa baade nerpaavoq og nerpaajuvoq
+NIRPAAQ@C.Num@+Der/vn+PAAQ+Der/vn:%>nerpaarpaaq@C.Num@ Z1Zmorf ;
+NIRPAAQ+Der/vn+PAAQ+Der/vn+U+Der/nv:%>nerpaarpaa IV_voq ; !NB undtagelsesvist medtaget paa dette sted for at faa baade nerpaavoq og nerpaajuvoq
+NIRPAAQ+Der/vn+PAAQ+Der/vn+U+Der/nv:%>nerpaarpaaju IV_voq ; !NB undtagelsesvist medtaget paa dette sted for at faa baade nerpaavoq og nerpaajuvoq
+NIRSAQ+Der/vn:%>nersaq Z1Zmorf ;
+NIRUMAAQ+Der/vn:%>nerumaaq Z1Zmorf ; !26052020 panie. efter har Per om +NIRUMAAQ
+NIUTE@C.Num@+Der/vn:%>niut@C.Num@ tptmorf ;
+NNGUARSI:%>%TRUNCnnguarsi  oqq ;
+PALAAQ+Der/vn:%>palaaq Z1Zmorf ;
+QATE+Der/vn:%>%TRUNCqat tptmorf ;
+QQAAQ+Der/vn:%>%TRUNCqqaaq Z1Zmorf ;
+RLAAQ+Der/vn:%>%TRUNCrlaaq Z1Zmorf ;
+SINNAAQ+Der/vn:%>sinnaaq Z1Zmorf ;
+SSUSIQ+Der/vn:%>%TRUNCssuseq SEQgemin ;
+TUQ+Der/vn:%>toq Z1Zmorf ; !pinnersoq stadig normalere end pinnertoq, men ellers næsten fifty fifty
+TUQ+Der/vn:%>soq Z1Zmorf ;
+TAR+Der/vv+UTE+Der/vn:%>taat tptmorf ;
+TAR+Der/vv+UTE+Der/vn:%>saat tptmorf ;
+TARIAQ+Der/vn:%>sariaq Z1+ssZmorf ;
+USIQ+Der/vn:%>%TRUNCuseq SEQgemin ;
+USIQ+Der/vn:%>useq SEQgemin ;
+VALLAAQ+Der/vn:%>pallaaq Z1Zmorf ;
+VIK@C.Num@+Der/vn:%>fik@C.Num@ Z2-Zmorf ;
@U.Num.Sg@+V+Ind+1Sg:%>@U.Num.Sg@vunga K ; !XIiX
@U.Num.Sg@+V+Ind+2Sg:%>@U.Num.Sg@vutit K ; !XIiX
@U.Num.Sg@+V+Ind+3Sg:%>@U.Num.Sg@voq K ; !XIiX
+V+Ind+1Du:%>vuguk K ;
+V+Ind+1Pl:%>vugut K_plur ; !XIiX
+V+Ind+2Pl:%>vusi K_plur ; !XIiX
+V+Ind+3Pl:c2%>vut K_plur ; !XIiX !Der skal skrives en regel
@U.Num.Sg@+V+Int+2Sg:%>@U.Num.Sg@vit K ; !XIiX
@U.Num.Sg@+V+Int+3Sg:%>@U.Num.Sg@va K ; !XIiX
+V+Int+1Pl:%>vugut K_plur ;
+V+Int+2Pl:%>visi K_plur ; !XIiX
+V+Int+3Pl:c2%>vat K_plur ; !XIiX !Der skal skrives en regel
@U.Num.Sg@+V+Imp+2Sg:%>@U.Num.Sg@g2it K_TUQ ; !XIiX
+V+Imp+1Pl:%>sa K_TUQ_plur ; !XIiX
+V+Imp+1Pl@U.Num.Pl@:%>ta@U.Num.Pl@ K_TUQ_plur ; !XIiX
+V+Imp+2Pl:%>gitsi K_TUQ_plur ; !XIiX !PL20210413
@U.Num.Sg@+V+Opt+1Sg:%>@U.Num.Sg@langa K_TUQ ; !XIiX
@U.Num.Sg@+V+Opt+1Sg+Orth/Arch:%>@U.Num.Sg@naanga K_TUQ ; !XIiX
@U.Num.Sg@+V+Opt+3Sg:%>@U.Num.Sg@li K_TUQ ; !XIiX
+V+Opt+1Pl:%>lata K_TUQ_plur ; !XIiX
+V+Opt+1Pl+Orth/Arch:%>naagut K_TUQ_plur ; !XIiX
+V+Opt+3Pl:%>lit K_TUQ_plur ; !XIiX
+V+Opt+3Pl+Orth/Alt:%>lik K_TUQ_plur ; !XIiX
@U.Num.Sg@+V+Cau+1Sg:%>@U.Num.Sg@gama K ; !XIiX
@U.Num.Sg@+V+Cau+2Sg:%>@U.Num.Sg@gavit K ; !XIiX
@U.Num.Sg@+V+Cau+3Sg:c2%>@U.Num.Sg@mat K ; !XIiX
@U.Num.Sg@+V+Cau+4Sg:%>@U.Num.Sg@gami K ; !XIiX
+V+Cau+1Pl:%>gatta K_plur ; !XIiX
+V+Cau+2Pl:%>gassi K_plur ; !XIiX
+V+Cau+3Pl:c2%>mata K_plur ; !XIiX
+V+Cau+4Pl:%>gamik K_plur ; !XIiX
@U.Num.Sg@+V+Con+1Sg:%>@U.Num.Sg@guma K_TUQ ; !XIiX
@U.Num.Sg@+V+Con+2Sg:%>@U.Num.Sg@guit K_TUQ ; !XIiX
@U.Num.Sg@+V+Con+3Sg:c2%>@U.Num.Sg@pat K_TUQ ; !XIiX
@U.Num.Sg@+V+Con+4Sg:%>@U.Num.Sg@guni K_TUQ ; !XIiX
+V+Con+1Pl:%>gutta K_TUQ_plur ; !XIiX
+V+Con+2Pl:%>gussi K_TUQ_plur ; !XIiX
+V+Con+3Pl:c2%>pata K_TUQ_plur ; !XIiX
+V+Con+4Pl:%>gunik K_TUQ_plur ; !XIiX
@U.Num.Sg@+V+Par+1Sg:%>@U.Num.Sg@sunga K ; !XIiX
@U.Num.Sg@+V+Par+1Sg:%>@U.Num.Sg@tunga K ; !XIiX
@U.Num.Sg@+V+Par+2Sg:%>@U.Num.Sg@sutit K ; !XIiX
@U.Num.Sg@+V+Par+2Sg:%>@U.Num.Sg@tutit K ; !XIiX
@U.Num.Sg@+V+Par+3Sg:%>@U.Num.Sg@soq K ; !XIiX
@U.Num.Sg@+V+Par+3Sg:%>@U.Num.Sg@toq K ; !XIiX
@U.Num.Sg@+V+Par+4Sg:%>@U.Num.Sg@gaanni K ; !XIiX
+V+Par+1Pl:%>sugut K_plur ; !XIiX
+V+Par+1Pl:%>tugut K_plur ; !XIiX
+V+Par+2Pl:%>susi K_plur ; !XIiX
+V+Par+2Pl:%>tusi K_plur ; !XIiX
+V+Der/Vok+2Pl:%>susiaa K_plur ; !XIiX
+V+Der/Vok+2Pl:%>tusiaa K_plur ; !XIiX
+V+Par+3Pl:%>sut K_plur ; !XIiX
+V+Par+3Pl:%>tut K_plur ; !XIiX
@U.Num.Sg@+V+Cont+1Sg:%>@U.Num.Sg@lunga K ; !XIiX
@U.Num.Sg@+V+Cont+2Sg:%>@U.Num.Sg@lutit K ; !XIiX
@C.Num@+V+Cont+4Sg:%>@C.Num@luni K ; !XIiX
@U.Num.Sg@+V+Cont+4Sg+TTAAQ:%>@U.Num.Sg@lunissaaq # ; !XIiX
+V+Cont+1Du:%>lunuk K ; !XIiX
+V+Cont+1Pl:%>luta K_plur ; !XIiX
+V+Cont+2Pl:%>lusi K_plur ; !XIiX
+V+Cont+4Pl:%>lutik K_plur ; !XIiX
@U.Num.Sg@+V+ContNeg+1Sg:%>@U.Num.Sg@nanga K ; !XIiX
@U.Num.Sg@+V+ContNeg+2Sg:%>@U.Num.Sg@nak K ; !XIiX
@U.Num.Sg@+V+ContNeg+2Sg:%>@U.Num.Sg@natit K ; !XIiX
@U.Num.Sg@+V+ContNeg+4Sg:%>@U.Num.Sg@nani K ; !XIiX
+V+ContNeg+1Pl:%>nata K_plur ; !XIiX
+V+ContNeg+1Pl+Orth/Alt:%>rata K_plur ; !XIiX NN20210201
+V+ContNeg+2Pl:%>nasi K_plur ; !XIiX
+V+ContNeg+4Pl:%>natik K_plur ; !XIiX
@U.Num.Sg@+V+ContNeg+2Sg:%>@U.Num.Sg@%TRUNCgatit K ; !XIiX
@U.Num.Sg@+V+ContNeg+4Sg:%>@U.Num.Sg@%TRUNCgani K ; !XIiX
+V+ContNeg+1Pl:%>%TRUNCgata K_plur ; !XIiX
+V+ContNeg+2Pl:%>%TRUNCgasi K_plur ; !XIiX
+V+ContNeg+4Pl:%>%TRUNCgatik K_plur ; !XIiX
@U.Num.Sg@+V+IteCau+1Sg:%>@U.Num.Sg@gaangama K ; !XIiX
@U.Num.Sg@+V+IteCau+2Sg:%>@U.Num.Sg@gaangavit K ; !XIiX
@U.Num.Sg@+V+IteCau+3Sg:%>@U.Num.Sg@gaangat K ; !XIiX
@U.Num.Sg@+V+IteCau+4Sg:%>@U.Num.Sg@gaangami K ; !XIiX
+V+IteCau+1Pl:%>gaangatta K_plur ; !XIiX
+V+IteCau+2Pl:%>gaangassi K_plur ; !XIiX
+V+IteCau+3Pl:%>gaangata K_plur ; !XIiX
+V+IteCau+4Pl:%>gaangamik K_plur ; !XIiX
!Husk ved rpoq imp. intr. na

LEXICON XIiPX3 !!= * @CODE@ 
+V+Ind+1Pl:%>vugut K_plur ; !XIiPX
+V+Ind+2Pl:%>vusi K_plur ; !XIiPX
+V+Ind+3Pl:c2%>vut K_plur ; !XIiPX !Der skal skrives en regel
+V+Int+2Pl:%>visi K_plur ; !XIiPX
+V+Int+3Pl:c2%>vat K_plur ; !XIiPX !Der skal skrives en regel
+V+Imp+1Pl:%>sa K_TUQ_plur ; !XIiPX
+V+Imp+2Pl:%>gitsi K_TUQ_plur ; !XIiPX
+V+Imp+2Pl:%>gisi K_TUQ_plur ; !XIiPX
+V+Opt+1Pl:%>lata K_TUQ_plur ; !XIiPX
+V+Opt+1Pl+Orth/Arch:%>naagut K_TUQ_plur ; !XIiPX
+V+Opt+3Pl:%>lit K_TUQ_plur ; !XIiPX
+V+Opt+3Pl+Orth/Alt:%>lik K_TUQ_plur ; !XIiPX
+V+Opt+3Pl:%>gilit K_TUQ_plur ; !XIiPX
+V+Opt+3Pl+Orth/Alt:%>gilik K_TUQ_plur ; !XIiPX
+V+Cau+1Pl:%>gatta K_plur ; !XIiPX
+V+Cau+2Pl:%>gassi K_plur ; !XIiPX
+V+Cau+3Pl:c2%>mata K_plur ; !XIiPX
+V+Cau+4Pl:%>gamik K_plur ; !XIiPX
+V+Con+1Pl:%>gutta K_TUQ_plur ; !XIiPX
+V+Con+2Pl:%>gussi K_TUQ_plur ; !XIiPX
+V+Con+3Pl:c2%>pata K_TUQ_plur ; !XIiPX
+V+Con+4Pl:%>gunik K_TUQ_plur ; !XIiPX
+V+Par+1Pl:%>sugut K_plur ; !XIiPX
+V+Par+2Pl:%>susi K_plur ; !XIiPX
+V+Der/Vok+2Pl:%>susiaa K_plur ; !XIiPX
+V+Par+3Pl:%>sut K_plur ; !XIiPX
+V+Par+1Pl:%>tugut K_plur ; !XIiPX
+V+Par+2Pl:%>tusi K_plur ; !XIiPX
+V+Der/Vok+2Pl:%>tusiaa K_plur ; !XIiPX
+V+Par+3Pl:%>tut K_plur ; !XIiPX
+V+Cont+1Du:%>lunuk K_plur ; !XIiPX
+V+Cont+1Pl:%>luta K_plur ; !XIiPX
+V+Cont+2Pl:%>lusi K_plur ; !XIiPX
+V+Cont+4Pl:%>lutik K_plur ; !XIiPX
+V+ContNeg+1Pl:%>nata K_plur ; !XIiPX
+V+ContNeg+2Pl:%>nasi K_plur ; !XIiPX
+V+ContNeg+4Pl:%>natik K_plur ; !XIiPX
+V+IteCau+1Pl:%>gaangatta K_plur ; !XIiPX
+V+IteCau+2Pl:%>gaangassi K_plur ; !XIiPX
+V+IteCau+3Pl:%>gaangata K_plur ; !XIiPX
+V+IteCau+4Pl:%>gaangamik K_plur ; !XIiPX
!Husk ved rpoq imp. intr. na

LEXICON XIiX_fleksiver !!= * @CODE@ 
 XIiX_fleksiver2 ;
 +Gram/IV:  XIiX_fleksiver3 ;

LEXICON XIiX_fleksiver2 !!= * @CODE@ 
+TUQ@C.Num@+Der/vn:%>soq@C.Num@ Z1Zmorf ;

LEXICON XIiX_fleksiver3 !!= * @CODE@ 
+V+Ind+1Sg:%>vunga K ; !XIiX_fleksiver
+V+Ind+2Sg:%>vutit K ; !XIiX_fleksiver
+V+Ind+3Sg:%>voq K ; !XIiX_fleksiver
+V+Ind+1Pl:%>vugut K_plur ; !XIiX_fleksiver
+V+Ind+2Pl:%>vusi K_plur ; !XIiX_fleksiver
+V+Ind+3Pl:c2%>vut K_plur ; !XIiX_fleksiver !Der skal skrives en regel
+V+Int+2Sg:%>vit K ; !XIiX_fleksiver
+V+Int+3Sg:%>va K ; !XIiX_fleksiver
+V+Int+2Pl:%>visi K_plur ; !XIiX_fleksiver
+V+Int+3Pl:c2%>vat K_plur ; !XIiX_fleksiver !Der skal skrives en regel
+V+Opt+1Sg:%>langa K_TUQ ; !XIiX_fleksiver
+V+Opt+1Sg+Orth/Arch:%>naanga K_TUQ ; !XIiX_fleksiver
+V+Opt+3Sg:%>li K_TUQ ; !XIiX_fleksiver
+V+Opt+1Pl:%>lata K_TUQ_plur ; !XIiX_fleksiver
+V+Opt+1Pl+Orth/Arch:%>naagut K_TUQ_plur ; !XIiX_fleksiver
+V+Opt+3Pl:%>lit K_TUQ_plur ; !XIiX_fleksiver
+V+Opt+3Pl+Orth/Alt:%>lik K_TUQ_plur ; !XIiX_fleksiver
+V+Cau+1Sg:%>gama K ; !XIiX_fleksiver
+V+Cau+2Sg:%>gavit K ; !XIiX_fleksiver
+V+Cau+3Sg:c2%>mat K ; !XIiX_fleksiver
+V+Cau+4Sg:%>gami K ; !XIiX_fleksiver
+V+Cau+1Pl:%>gatta K_plur ; !XIiX_fleksiver
+V+Cau+2Pl:%>gassi K_plur ; !XIiX_fleksiver
+V+Cau+3Pl:c2%>mata K_plur ; !XIiX_fleksiver
+V+Cau+4Pl:%>gamik K_plur ; !XIiX_fleksiver
+V+Con+1Sg:%>guma K_TUQ ; !XIiX_fleksiver
+V+Con+2Sg:%>guit K_TUQ ; !XIiX_fleksiver
+V+Con+3Sg:c2%>pat K_TUQ ; !XIiX_fleksiver
+V+Con+4Sg:%>guni K_TUQ ; !XIiX_fleksiver
+V+Con+1Pl:%>gutta K_TUQ_plur ; !XIiX_fleksiver
+V+Con+2Pl:%>gussi K_TUQ_plur ; !XIiX_fleksiver
+V+Con+3Pl:c2%>pata K_TUQ_plur ; !XIiX_fleksiver
+V+Con+4Pl:%>gunik K_TUQ_plur ; !XIiX_fleksiver
+V+Par+1Sg:%>sunga K ; !XIiX_fleksiver
+V+Par+1Sg+Err/Sub:%>tunga K ; !XIiX_fleksiver
+V+Par+2Sg:%>sutit K ; !XIiX_fleksiver
+V+Par+2Sg+Err/Sub:%>tutit K ; !XIiX_fleksiver
+V+Par+3Sg:%>soq K ; !XIiX_fleksiver
+V+Par+3Sg+Err/Sub:%>toq K ; !XIiX_fleksiver
+V+Par+4Sg:%>gaanni K ; !XIiX_fleksiver
+V+Par+1Pl:%>sugut K_plur ; !XIiX_fleksiver
+V+Par+1Pl+Err/Sub:%>tugut K_plur ; !XIiX_fleksiver
+V+Par+2Pl:%>susi K_plur ; !XIiX_fleksiver
+V+Par+2Pl+Err/Sub:%>tusi K_plur ; !XIiX_fleksiver
+V+Der/Vok+2Pl:%>susiaa K_plur ; !XIiX_fleksiver
+V+Der/Vok+2Pl:%>tusiaa K_plur ; !XIiX_fleksiver
+V+Par+3Pl:%>sut K_plur ; !XIiX_fleksiver
+V+Par+3Pl:%>tut K_plur ; !XIiX_fleksiver
+V+Cont+1Sg:%>lunga K ; !XIiX_fleksiver
+V+Cont+2Sg:%>lutit K ; !XIiX_fleksiver
+V+Cont+4Sg:%>luni K ; !XIiX_fleksiver
+V+Cont+4Sg+TTAAQ:%>lunissaaq # ; !XIiX_fleksiver
+V+Cont+1Du:%>lunuk K ; !XIiX_fleksiver
+V+Cont+1Pl:%>luta K_plur ; !XIiX_fleksiver
+V+Cont+2Pl:%>lusi K_plur ; !XIiX_fleksiver
+V+Cont+4Pl:%>lutik K_plur ; !XIiX_fleksiver
+V+ContNeg+1Sg:%>nanga K ; !XIiX_fleksiver
+V+ContNeg+2Sg:%>nak K ; !XIiX_fleksiver
+V+ContNeg+2Sg:%>natit K ; !XIiX_fleksiver
+V+ContNeg+4Sg:%>nani K ; !XIiX_fleksiver
+V+ContNeg+1Pl:%>nata K_plur ; !XIiX_fleksiver
+V+ContNeg+2Pl:%>nasi K_plur ; !XIiX_fleksiver
+V+ContNeg+4Pl:%>natik K_plur ; !XIiX_fleksiver
+V+IteCau+1Sg:%>gaangama K ; !XIiX_fleksiver
+V+IteCau+2Sg:%>gaangavit K ; !XIiX_fleksiver
+V+IteCau+3Sg:%>gaangat K ; !XIiX_fleksiver
+V+IteCau+4Sg:%>gaangami K ; !XIiX_fleksiver
+V+IteCau+1Pl:%>gaangatta K_plur ; !XIiX_fleksiver
+V+IteCau+2Pl:%>gaangassi K_plur ; !XIiX_fleksiver
+V+IteCau+3Pl:%>gaangata K_plur ; !XIiX_fleksiver
+V+IteCau+4Pl:%>gaangamik K_plur ; !XIiX_fleksiver
!Husk ved rpoq imp. intr. na

LEXICON XIiPX_fleksiver !!= * @CODE@ 
 +Gram/IV:  XIiPX_fleksiver3 ;
